臺灣士林地方法院民事簡易判決
                                  111年度士簡字第1640號
原      告  鄒珮婷  

訴訟代理人  張帆    
被      告  江鴻儒  

訴訟代理人  陳相豪  
上列當事人間侵權行為損害賠償事件，本院於民國111年12月7日
言詞辯論終結，本院判決如下：
    主  文
被告應給付原告新臺幣壹拾伍萬元，及自民國一百一十一年十二
月二日起至清償日止，按年息百分之五計算之利息。
訴訟費用（減縮部分除外）新臺幣壹仟伍佰伍拾元由被告負擔。
本判決得假執行。
    事實及理由要領
一、按因侵權行為涉訟者，得由行為地之法院管轄，民事訴訟法
    第15條第1項定有明文；查本件原告主張之侵權行為地為臺
    北市大同區，本院自有管轄權。次按，訴狀送達後，原告不
    得將原訴變更或追加他訴；但請求之基礎事實同一、擴張或
    減縮應受判決事項之聲明者，不在此限，民事訴訟法第255
    條第1項但書第2款、第3款定有明文。又依同法第436條第2
    項之規定，前揭規定於簡易訴訟程序亦適用之。查原告起訴
    時訴之聲明為：「被告應給付原告新臺幣（下同）180347元
    ，及自起訴狀繕本送達被告翌日起至清償日止，按年息百分
    之五計算之利息。」，嗣於訴訟程序進行中，捨棄代步費用
    之請求，並變更訴之聲明為：「被告應給付原告15萬元，及
    自起訴狀繕本送達被告翌日起至清償日止，按年息百分之五
    計算之利息。」，核其上開變更請求部分，應屬減縮應受判
    決事項之聲明，揆諸前揭之規定，應予准許。
二、原告起訴主張：被告於民國111年7月11日下午5時許駕駛車
    牌號碼號AAA-1135號自用小客車（下稱A車），行駛於臺北
    市大同區環河快速道路與民族西路口時，因疏未與前車保持
    安全距離，而撞擊原告所有由訴外人張帆駕駛之車牌號碼00
    0-0000號自用小客車（下稱B車），致B車受損（下稱系爭事
    故），因B車曾投保車體損失險，事故發生時尚在保險期間
    內，原告雖依保險契約請求訴外人和泰產物保險股份有限公
    司賠償B車之維修費用，然依台灣區汽車修理工業同業公會
    鑑價之結果，B車縱經修復完成後，因系爭事故致其交易價
    值減少16萬元，市值約41萬元，嗣經原告將B車以優於前鑑
    價結果之42萬元出售，致原告受有車輛交易價格貶值之損失
    15萬元，爰依侵權行為損害賠償之法律關係提起本件訴訟，
    並聲明被告應給付原告15萬元，及自起訴狀繕本送達翌日起
    至清償日止，按年息百分之五計算之利息，且願供擔保，請
    准宣告假執行。
三、被告則稱：對原告之請求無意見等語。
四、得心證之理由:
　㈠按因故意或過失，不法侵害他人之權利者，負損害賠償責任
    ；又汽車、機車或其他非依軌道行駛之動力車輛，在使用中
    加損害於他人者，駕駛人應賠償因此所生之損害；又不法毀
    損他人之物者，被害人得請求其物因毀損所減少之價額，民
    法第184條第1項前段、第191條之2、第196條分別定有明文
    。次按，物被毀損時，被害人除得依民法第196條請求賠償
    外，並不排除民法第213條至第215條之適用；另依民法第19
    6條請求賠償物被毀損所減少之價額，得以修復費用為估定
    之標準，但以必要者為限（例如：修理材料以新品換舊品，
    應予折舊），最高法院77年度第9次民事庭會議決議參照。
    查原告主張之事實，業據原告提出與其所述相符之行車執照
    、當事人登記聯單、和泰產物保險股份有限公司信件、車輛
    救援簽單、汽車保險單、保險費收據等影本為證，並有本院
    依職權向臺北市政府警察局大同分局調取之道路交通事故現
    場圖、談話紀錄表、當事人登記聯單、現場照片等肇事資料
    在卷可稽，且為被告所不爭執，應堪信原告之主張為真實。
    是原告依侵權行為之法律關係，請求被告負損害賠償責任，
    於法當屬有據。
　㈡又按，損害賠償之目的在於填補所生之損害，其應回復者，
    係損害事故發生前之應有狀態，自應將事故發生後之變動狀
    況悉數考量在內，故於物被毀損時，被害人除得請求修補或
    賠償修復費用，以填補技術性貶值之損失而回復物之物理性
    原狀外，就其物因毀損所減少之交易價值，亦得請求賠償，
    以填補交易性貶值之損失而回復物之價值性原狀（最高法院
    93年度台上字第381號判決意旨參照）。查原告主張B車因系
    爭事故而致其交易價值減損16萬元，業據其提出台灣區汽車
    修理工業同業公會民國111年8月4日台區汽工（宗）字第111
    367號函為證，而依前開台灣區汽車修理工業同業公會函文
    所載：「說明：……二、該車車號000-0000於2021年5月份出
    廠…，該系爭車於2022年7月份未發生事故前在正常車況下之
    價值約為新臺幣57萬元，於發生事故修復後之價值約為新台
    幣41萬元，減損價值約為新台幣16萬元。」等內容，可認B
    車經修復後仍因系爭事故致有交易價值減損16萬元之損害，
    然原告業於111年8月30日將B車以42萬元出售，此有原告所
    提出之汽車買賣合約書在卷可參，是原告請求被告應賠償B
    車因系爭事故受損經修復後所減少之交易價值15萬元，自屬
    有據。
　㈢又給付無確定期限者，債務人於債權人得請求給付時，經其
    催告而未為給付，自受催告時起，負遲延責任；其經債權人
    起訴而送達訴狀，或依督促程序送達支付命令，或為其他相
    類之行為者，與催告有同一之效力；又遲延之債務，以支付
    金錢為標的者，債權人得請求依法定利率計算之遲延利息；
    又應付利息之債務，其利率未經約定，亦無法律可據者，週
    年利率為百分之五，民法第229條第2項、第233條第1項前段
    、第203條分別定有明文。查本件請求被告給付侵權行為損
    害賠償事件，未經原告舉證證明定有期限，應認屬未定期限
    債務，依上開規定，被告應自受催告時起始負遲延責任，而
    本件起訴狀繕本，業於111年11月21日寄存送達於被告之住
    所，此有送達證書附卷可參，是原告就上揭所得請求之金額
    ，尚得請求自起訴狀繕本寄存送達生效之翌日即111年12月2
    日起至清償日止，按年息百分之五計算之利息。從而，原告
    依上開法律關係，求為判決如主文第1項所示，為有理由，
    應予准許。
五、本件係就民事訴訟法第427條第1項適用簡易程序所為被告敗
    訴之判決，依同法第389條第1項第3款規定，應依職權宣告
    假執行，並依同法第78條之規定職權確定訴訟費用額為1550
    元（第一審裁判費），應由被告負擔，另原告減縮聲明部分
    之訴訟費用，應由原告負擔。又原告所為宣告假執行之聲請
    ，僅在促使法院為此職權之行使，本院自不受其拘束，仍應
    逕依職權宣告假執行，然本件既已依職權宣告假執行，自無
    再命原告提供擔保之必要。
中　　華　　民　　國　　111 　年　  12　　月　　21　　日
                  士林簡易庭  法  官  黃雅君
　　　　　　　　　
以上正本係照原本作成。
如不服本判決，應於判決送達後20日內，向本院提出上訴狀並應
記載上訴理由，如於本判決宣示後送達前提起上訴者，應於判決
送達後20日內補提上訴理由書（須附繕本）。
中　　華　　民　　國　　111 　年　  12　　月　　21　　日
                              書記官  吳俊明